臺灣板橋地方法院交通事件裁定       100年度交聲字第4231號
原處分機關  交通部公路總局臺北區監理所板橋監理站
異  議  人
即受處分人  黃祐
上列異議人因違反道路交通管理處罰條例事件，對原處分機關於
民國100 年10月19日所為之板監裁字第裁41-C00000000號裁決不
服，聲明異議，本院裁定如下：
    主  文
異議駁回。
    理  由
一、異議意旨略以：異議人黃祐經舉發於民國100 年7 月20日
    21時23分許，騎乘車號226-KCU 號重型機車，行經新北市○
    ○區○○路3 段，酒測值超過規定標準（0.55MG/L以上），
    遭處罰鍰新臺幣45,000元，並吊扣駕駛執照1 年及接受道路
    交通安全講習。異議人對違規事實無爭執，就吊扣駕駛執照
    及受道路交通安全講習等裁處亦接受，但異議人同一行為，
    業經法院判處罰金新臺幣10,000元，且已繳納，監理單位竟
    要求異議人再繳交新臺幣35,000元，不知人民要相信誰。為
    此聲明異議，請求撤銷原處分。
二、按汽車（包含機器腳踏車）駕駛人，駕駛汽車經測試檢定有
    酒精濃度超過規定標準者，處新臺幣15,000元以上60,000元
    以下罰鍰，並當場移置保管該汽車及吊扣其駕駛執照1 年；
    前項汽車駕駛人，經裁判確定處以罰金低於本條例第92條第
    4 項所訂最低罰鍰基準規定者，應依本條例裁決繳納不足最
    低罰鍰之部分；汽車駕駛人，有道路交通管理處罰條例第35
    條第1 項規定之情形者，應接受道路交通安全講習，道路交
    通管理處罰條例第35條第1 項第1 款、第8 款及同條例第24
    條第1 項第2 款分別定有明文。
三、經查，異議人於100 年7 月20日21時23分許，騎乘車號226-
    KCU 號重型機車，行經新北市○○區○○路3 段，酒測值超
    過規定標準（0.55MG/L以上），遭原處分機關依道路交通管
    理處罰條例第35條第1 項第1 款、第24條第1 項第2 款等規
    定，裁處罰鍰新臺幣45,000元、吊扣駕駛執照1 年及接受道
    路交通安全講習，且經本院以其犯有刑法第185 條之3 不能
    安全駕駛動力交通工具罪，判處罰金新臺幣10,000元，現已
    執行完畢等情，業經異議人到庭供述明確，並有本院100 年
    度交簡字第4737號刑事簡易判決、臺灣高等法院被告前案紀
    錄表各1 份在卷可稽，堪信為真。而依據道路交通管理處罰
    條例第92條第4 項規定訂定之違反道路交通管理事件統一裁
    罰基準表所載，倘駕駛人騎乘機器腳踏車為前揭違規，且於
    期限內繳納或到案聽候裁決者，即應處罰鍰新臺幣45,000元
    、吊扣駕駛執照1 年及接受道路交通安全講習。因此，原處
    分機關遵循行政罰法第26條第1 項規定揭示之「刑事罰優先
    」、「一行為不二罰」等原則，暨道路交通管理處罰條例第
    35條第1 項第8 款之規定，要求繳納不足最低罰鍰之部分新
    臺幣35,000元（按：即最低罰鍰新臺幣45,000元，扣掉已繳
    納之罰金新臺幣10,000元），於法有據。原處分機關依據道
    路交通管理處罰條例規定，參酌違反道路交通管理事件統一
    裁罰基準表所載之裁罰標準予以裁罰，核無違誤。異議人之
    異議為無理由，應予駁回。
四、依道路交通管理處罰條例第87條第2 項、道路交通事件處理
    辦法第18條，裁定如主文。
中    華    民    國   100    年    12    月    26    日
                  刑事第十七庭  法  官  許炎灶
以上正本證明與原本無異。
如不服本裁定，應於送達後5 日內向本院提出抗告狀。
                                書記官  楊文祥
中    華    民    國   100    年    12    月    26    日